臺灣高雄地方法院刑事判決
111年度審易字第335號
公  訴  人  臺灣高雄地方檢察署檢察官
被      告  李雙全



上列被告因竊盜案件，經檢察官提起公訴（111年度偵緝字第216
、217號），被告對被訴事實為有罪之陳述，經本院裁定依簡式
審判程序審理，判決如下：
    主  文
李雙全犯侵入住宅竊盜罪，處有期徒刑柒月。又犯侵入住宅竊盜
罪，處有期徒刑捌月。應執行有期徒刑壹年。
未扣案之犯罪所得現金新臺幣參萬壹仟捌佰元，沒收之，於全部
或一部不能沒收或不宜執行沒收時，追徵其價額。
    事  實
一、李雙全意圖為自己不法所有，基於侵入住宅竊盜之犯意，分
    別為下列行為：
㈠、於民國110年1月21日19時24分許，至高雄市○○區○○路000巷00
    號吳春瑩住處，徒手打開大門後，侵入屋內，竊取吳春瑩所
    有之皮包1個（內有信用卡1張、門禁卡1張、存摺2本及印章
    2個），得手後離去。嗣經吳春瑩之配偶孔連芳自外返家發
    現有異而報警處理，經警調閱監視錄影器畫面，始悉上情，
    並於同日19時50分許，在高雄市○○區○○街0○0號前騎樓尋獲
    上開失竊之皮包（已發還與吳春瑩）。
㈡、於110年4月15日上午7時46分許，至高雄市○○區○○街00號馮三
    榮住處，徒手搬開鋁門後，侵入屋內，並竊取放在1樓辦公
    桌抽屜內之現金新臺幣（下同）3萬1800元，得手後離去。
    嗣馮三榮於同日上午7時50分許，返家發現有異而報警處理
    ，經警調閱監視錄影器畫面，始悉上情。
二、案經高雄市政府警察局鹽埕分局、鳳山分局報告臺灣高雄地
    方檢察署檢察官偵查起訴。
    理  由
壹、程序部分：
    本案被告李雙全所犯非死刑、無期徒刑、最輕本刑為3年以
    上有期徒刑之罪，或高等法院管轄第一審之案件，而被告於
    本院準備程序進行中，對被訴事實均為有罪之陳述，經告以
    簡式審判程序之旨，並聽取檢察官、被告之意見後，本院裁
    定改依簡式審判程序進行審理，是本件之證據調查，依刑事
    訴訟法第273條之2規定，不受同法第159條第1項、第161條
    之2、第161條之3、第163條之1及第164條至第170條規定之
    限制。
貳、實體部分：
一、上揭事實，業據被告李雙全於本院審理時坦承不諱，核與證
    人吳春瑩、馮三榮於警詢中之證述情節相符，並有監視錄影
    器光碟共2片、監視錄影畫面照片共19張在卷可稽，足認被
    告之自白與事實相符。故本件事證明確，被告犯行堪以認定
    ，應依法論科。
二、核被告李雙全於事實欄一㈠、㈡所為，均係犯刑法第321條第1
    項第1款之侵入住宅竊盜罪。又被告所犯上開二罪，犯意各
    別，行為互殊，應予分論併罰。
三、本院審酌被告不思以正途獲取所需，任意侵入住宅竊取他人
    物品，不但欠缺尊重他人財產，更破壞他人住居安全，動機
    及行為均可議；再者，被告曾有多次竊盜之素行，有臺灣高
    等法院被告前案紀錄表1份在卷可查（本院已依據最高法院1
    10年度台上大字第5660號刑事裁定意旨予以斟酌）；且迄今
    仍未賠償馮三榮之犯後態度。惟考量被告坦承犯行；參以本
    案被告竊得財物之價值有異，應予不同評價；兼衡以被告之
    智識程度、家庭經濟狀況等一切情狀，各量處如主文所示之
    刑。
四、復思以被告所犯上開二罪，侵害法益相同，然被害人有別，
    被告獲利各別等刑罰累加因素，而定其應執行刑如主文。
五、沒收部分：
㈠、被告於事實欄一㈠中行竊所得之皮包1個（內有信用卡1張、門
    禁卡1張、存摺2本及印章2個），已返還與吳春瑩，業經證
    人吳春瑩於警詢時證述明確（見警一卷第5頁），故依刑法
    第38條之1第5項規定，不予宣告沒收或追徵。
㈡、被告於事實欄一㈡中所竊得之現金3萬1800元，並未扣案，亦
    未發還與馮三榮，業據被告於本院審理時自陳在卷（見審易
    卷第37頁），屬被告之犯罪所得，自應依刑法第38條之1第1
    項前段、第3項規定宣告沒收，並於全部或一部不能沒收或
    不宜執行沒收時，追徵其價額。　　　
據上論斷，應依刑事訴訟法第273條之1第1項、第299條第1項前
段，刑法第321條第1項第1款、第51條第5款、第38條之1第1項前
段、第3項、第5項，刑法施行法第1條之1第1項，判決如主文。
本案經檢察官詹美鈴提起公訴，檢察官范文欽到庭執行職務。
中　　華　　民　　國　　111 　年　　5 　　月　　26　　日
                  刑事第五庭    法　官  陳川傑
以上正本證明與原本無異。
如不服本判決應於收受判決後20日內向本院提出上訴書狀，並應
敘述具體理由。其未敘述上訴理由者，應於上訴期間屆滿後20日
內向本院補提理由書(均須按他造當事人之人數附繕本)「切勿逕
送上級法院」。
中　　華　　民　　國　　111 　年　　5 　　月　　26　　日
                                書記官  黃挺豪
附錄本件論罪科刑之法條全文： 
中華民國刑法第321條
犯前條第 1 項、第 2 項之罪而有下列情形之一者，處 6 月以
上 5 年以下有期徒刑，得併科 50 萬元以下罰金：
一、侵入住宅或有人居住之建築物、船艦或隱匿其內而犯之。
二、毀越門窗、牆垣或其他安全設備而犯之。
三、攜帶兇器而犯之。
四、結夥三人以上而犯之。
五、乘火災、水災或其他災害之際而犯之。
六、在車站、港埠、航空站或其他供水、陸、空公眾運輸之舟、
    車、航空機內而犯之。
前項之未遂犯罰之。